【裁判字號】    97,訴,1236
【裁判日期】    971219
【裁判案由】    違反毒品危害防制條例
【裁判全文】
臺灣新竹地方法院刑事判決              97年度訴字第1236號
公  訴  人  臺灣新竹地方法院檢察署檢察官
被      告  甲○○
上列被告因違反毒品危害防制條例案件，經檢察官提起公訴（97
年度毒偵字第2171號），經本院合議庭裁定依簡式審判程序判決
如下：
    主  文
甲○○施用第一級毒品，累犯，處有期徒刑捌月。
    事  實
一、甲○○前曾於民國96年間因違反毒品危害防制條例案件，經
    本院於96年5 月1 日以96年度竹簡字第644 號判處有期徒刑
    6 月，於96年5 月18日確定，嗣經本院於96年8 月13日以96
    年度聲減字第984 號裁定減為有期徒刑3 月確定，並於96年
    8 月15日易科罰金執行完畢。
二、甲○○前曾於93年間因施用毒品案件，經臺灣新竹地方法院
    檢察署檢察官聲請，而經本院於93年4 月28日以93年度毒聲
    字第128 號裁定送勒戒處所觀察、勒戒，旋因觀察、勒戒後
    ，因認無繼續施用毒品傾向，於93年5 月26日執行完畢出所
    ，並經臺灣新竹地方法院檢察署檢察官於93年5 月28日以93
    年度毒偵字第467 號為不起訴處分確定。其又於96年間因施
    用毒品案件，經臺灣新竹地方法院檢察署檢察官聲請簡易判
    決處刑，而經本院於96年5 月1 日以96年度竹簡字第644 號
    判處有期徒刑6 月，於96年5 月18日確定，嗣經本院於96年
    8 月13日以96年度聲減字第984 號裁定減為有期徒刑3 月確
    定。其又於97年7 月間因施用毒品案件，經臺灣新竹地方法
    院檢察署檢察官起訴，而經本院於97年8 月29日以97年度訴
    字第758 號判處有期徒刑7 月，於97年9 月22日確定。
三、惟甲○○猶不知悔改，復於前開觀察、勒戒處分執行完畢及
    前揭違反毒品危害防制條例案件後5 年內，基於施用第一級
    毒品海洛因之犯意，於97年10月20日某時許，在位於新竹市
    之某工地內，以將海洛因摻水置入針筒內施打於皮膚之方式
    ，施用第一級毒品海洛因。嗣甲○○於97年10月21日向臺灣
    新竹地方法院檢察署觀護人室報到採尿，經觀護人將其親採
    封緘之尿液送驗結果呈嗎啡陽性反應，因而循線查悉上情。
四、案經臺灣新竹地方法院檢察署檢察官自動檢舉偵查起訴。
    理  由
一、本件被告甲○○所犯為毒品危害防制條例第10條第1 項之施
    用第一級毒品罪，非死刑、無期徒刑、最輕本刑為三年以上
    有期徒刑之罪，或高等法院管轄第一審之案件，被告於本院
    準備程序進行中，就被訴事實為有罪之陳述，經本院合議庭
    認合於新修正刑事訴訟法第273 條之1 第1 項之規定，裁定
    進行簡式審判程序，合先敘明。
二、訊據被告甲○○對於上揭時地以如事實欄所示方法，施用第
    一級毒品海洛因等情坦承不諱，而經觀護人將被告親採封緘
    之尿液送驗結果，確呈嗎啡陽性反應等情，有臺灣新竹地方
    法院檢察署受保護管束人（被告）尿液檢體監管紀錄表1 份
    、臺灣新竹地方法院檢察署受保護管束人／緩起訴處分被告
    採尿具結書1 份、臺灣新竹地方法院檢察署施用毒品犯受保
    護管束人採尿報到編號表1 份及臺灣檢驗科技股份有限公司
    於97年10月30日所出具之濫用藥物檢驗報告1 份附卷足憑，
    足見被告所為前開自白，確與事實相符而堪採信。
三、再者，被告前曾於93年間因施用毒品案件，經臺灣新竹地方
    法院檢察署檢察官聲請，而經本院於93年4 月28日以93年度
    毒聲字第128 號裁定送勒戒處所觀察、勒戒，旋因觀察、勒
    戒後，因認無繼續施用毒品傾向，於93年5 月26日執行完畢
    出所，並經臺灣新竹地方法院檢察署檢察官於93年5 月28日
    以93 年 度毒偵字第467 號為不起訴處分確定。其又於96年
    間因施用毒品案件，經臺灣新竹地方法院檢察署檢察官聲請
    簡易判決處刑，而經本院於96年5 月1 日以96年度竹簡字第
    644 號判處有期徒刑6 月，於96年5 月18日確定，嗣經本院
    於96年8 月13日以96年度聲減字第984 號裁定減為有期徒刑
    3 月確定。其又於97年7 月間因施用毒品案件，經臺灣新竹
    地方法院檢察署檢察官起訴，而經本院於97年8 月29日以97
    年度訴字第758 號判處有期徒刑7 月，於97年9 月22日確定
    等情，亦有臺灣新竹地方法院檢察署刑案資料查註紀錄表、
    被告提示簡表、全國施用毒品案件紀錄表、受觀察勒戒人毒
    品及前科紀錄簡列表、矯正簡表及臺灣高等法院被告前案紀
    錄表各1 份在卷足憑。綜上，本案事證已臻明確，被告於前
    案觀察、勒戒處分執行完畢及違反毒品危害防制條例案件後
    5 年內再犯施用第一級毒品海洛因之犯行洵堪認定，應予依
    法論科。
三、按海洛因屬毒品危害防制條例第2 條第2 項第1 款所列之第
    一級毒品。核被告甲○○所為，係犯毒品危害防制條例第10
    條第1 項之施用第一級毒品罪。至其持有第一級毒品海洛因
    後，進而施用，其持有第一級毒品之低度行為，應為施用第
    一級毒品之高度行為所吸收，爰不另論其持有第一級毒品罪
    。又被告前曾於96年間因違反毒品危害防制條例案件，經本
    院於96年5 月1 日以96年度竹簡字第644 號判處有期徒刑6
    月，於96年5 月18日確定，嗣經本院於96年8 月13日以96年
    度聲減字第984 號裁定減為有期徒刑3 月確定，並於96年8
    月15日易科罰金執行完畢等情，有臺灣新竹地方法院檢察署
    刑案資料查註紀錄表及臺灣高等法院被告前案紀錄表各1 份
    在卷足按，其於5 年以內再犯本件有期徒刑以上之罪，為累
    犯，應依刑法第47條第1 項規定加重其刑。爰審酌被告曾因
    施用毒品而觀察、勒戒以及判刑在案，猶不知悔悟，卻再犯
    本案犯行，顯然自制力薄弱，本案施用毒品種類、犯罪手段
    、情節、所生危害，及被告所為係戕害自身身心健康，犯後
    尚能坦承犯行，態度良好等一切情狀，量處如主文所示之刑
    ，以資懲儆。
據上論斷，應依刑事訴訟法第273 條之1 第1 項、第299 條第1
項前段，毒品危害防制條例第10條第1 項，刑法第11條前段、第
47條第1 項，判決如主文。
本案經檢察官張嘉宏到庭執行職務。
中    華    民    國    97    年    12    月    19    日
                  刑事第一庭    法  官   楊惠芬
以上正本證明與原本無異。
如不服本判決應於收受本判決後10日內向本院提出上訴書狀，上
訴書狀應敘述具體理由。上訴書狀未敘述上訴理由者，應於上訴
期間屆滿後20日內補提理由書狀於本院 (均須按他造當事人之人
數附繕本 )「切勿逕送上級法院」。
中    華    民    國    97    年    12    月    19    日
                                書記官   張懿中
附錄本案論罪科刑法條全文：
毒品危害防制條例第10條第1 項：
施用第一級毒品者，處六月以上五年以下有期徒刑。


司法院資訊處製作；財團法人民間司法改革基金會備份。
